【裁判字號】    99,消債清,160
【裁判日期】    991118
【裁判案由】    清算
【裁判全文】
臺灣桃園地方法院民事裁定           99年度消債清字第160號
聲  請  人
即  債務人  甲○○
代  理  人  李宏文律師
上列當事人因消費者債務清理事件聲請清算，本院裁定如下：
    主  文
債務人甲○○自中華民國九十九年十一月二十二日下午五時起開
始清算程序，並同時終止清算程序。
債務人其餘聲請駁回。
    理  由
一、按法院開始清算程序之裁定，應載明其年、月、日、時，並
    即時發生效力；債務人之財產不敷清償清算程序之費用時，
    法院應裁定開始清算程序，並同時終止清算程序，消費者債
    務清理條例第83條第1項、第85條第1項分別定有明文。
二、本件聲請人即債務人主張：伊目前債務總金額為新台幣（下
    同）1,609,687 元，前雖曾與最大債權銀行花旗銀行進行協
    商，該行提出180 期、0 ％利率、每期9,971 元之還款條件
    ，惟聲請人每月薪資收入僅有20,000元，而配偶因肺結核塵
    肺症無工作能力，全家4 口之每月生活費及與友人合購之房
    貸均由聲請人獨立負擔，前述協商款項實已遠超過聲請人之
    能力負擔範圍，因而無法接受。綜上，由於聲請人之債務人
    已有不能清償之情事，爰依法向本院聲請清算及保全處分等
    語。
三、經查：
  (一)聲請人原以聲請狀陳報負欠金融機構無實物擔保債務為1,60
    9,687 元，含台北富邦銀行6,013 元、國泰世華銀行242,74
    6 元、花旗銀行973,000 元、萬泰銀行243,000 元、中國信
    託銀行144,928 元，業據聲請人提出最新財團法人金融聯合
    徵信中心當事人查詢個人資料（信用報告）回覆書（本院卷
    第10頁），足堪認定。
  (二)據聲請人之財政部台灣省北區國稅局97、98年度綜合所得稅
    各類所得資料清單及全國財產稅總歸戶財產查詢清單，聲請
    人名下現無任何財產，其97年之平均每月薪資為9,618 元（
    計算式：115,416 元÷12＝9,618 元，元以下四捨五入），
    98年之平均每月薪資則為18,739元（計算式：224,866 元÷
    12＝18,739元）。又聲請人提出99年3 月至5 月之薪資明細
    ，其現每月薪資收入為24,824元【計算式：（25,524元＋23
    ,777元＋25,170元÷3 ＝24824 元）】。另聲請人於本院99
    年10月6 日稱其配偶陳龍道99年9 月26日因肺病住院，目前
    沒有工作，已有其提出衛生署桃園醫院診斷證明書、勞工保
    險塵肺症診斷書、勞工保險失能診斷書（見本院卷第20-2 3
    頁反面），堪認信實，且聲請人稱其每月負擔配偶與自身之
    生活必要支出160,68元（含二人之膳食費、雜支10,000元、
    配偶醫療費1,600 元、水電瓦斯費1,000 元、電話費1,000
    元、交通費1,500 元、勞健保費968 元），核未逾以行政院
    主計處公布歷年最低基本生活費標準計算之水準（計算式：
    9,829 元×2 人＝19,658元），應認合理。
  (三)據上，聲請人目前平均每月薪資所得分別為24,824元，扣除
    聲請人每月之日常生活支出及配偶扶養費共16,068元後，每
    月償債能力為8,756 元，無論是最大債權銀行花旗銀於99年
    6 月2 日提出之債務協商還款方案（180 期、利率0 ％、每
    月償還9,971 元），或於本院99年10月6 日訊問期日提出之
    100 期、0 ％利率、每期清償22,255元，均不足以支應，堪
    認本件聲請人確有不能清償債務之情事。從而，本件參酌清
    算程序之規模，聲請人之財產應不敷清償清算程序之費用，
    故依上開規定裁定開始本件清算程序，並同時終止清算程序
    。
  (四)至於保全處分部分，因本件既經准予清算，則除有別除權之
    債權人外，非依清算程序，不得行使其權利（消費者債務清
    理條例第28條第2 項、第112 條第2 項前段參照），自無依
    保全處分再予限制之必要。從而，聲請人請求保全處分，核
    無必要，應予駁回。
四、爰裁定如主文。
中    華    民    國    99    年    11    月    18    日
              民事第一庭    法      官  郭俊德
正本係照原本作成。
如不服本裁定應於送達後10日內向本院提出抗告狀，並應繳納抗
告費新台幣1000元。
中    華    民    國    99    年    11    月    18    日
                            書  記  官  黃澧

司法院資訊處製作；財團法人民間司法改革基金會備份。
